【裁判字號】    95,易,190
【裁判日期】    950428
【裁判案由】    傷害等
【裁判全文】
臺灣士林地方法院刑事判決               95年度易字第190號
公  訴  人  臺灣士林地方法院檢察署檢察官
被      告  丙○○
            丁○○
            甲○○
            乙○○
上列被告等因傷害等案件，經檢察官提起公訴（94年度偵字第
10465號），本院判決如下：
    主  文
本件公訴不受理。
    理  由
一、公訴意旨略以：丁○○於民國94年9 月22日下午4 時25分許
    ，駕駛車牌號碼392-RB號聯結車，搭載其弟丙○○前往臺北
    縣淡水鎮○○○路與英專路口加油站加油時，要求甲○○所
    駕駛之自小客車倒車後退，讓其聯結車先加油，因而與甲○○發生爭執，惟甲○○駕車駛離後，心有未甘，隨即夥同其
    子乙○○及姓名年籍不詳之數名成年男子，折返該加油站找
    丁○○、丙○○理論，雙方一言不合，分別基於傷害之犯意
    聯絡，甲○○手持木棒、乙○○手持木棍、姓名年籍不詳之
    數名男子徒手或持棒球棍，而丙○○則手持汽車雨刷鐵架、
    丁○○手持電擊棒，雙方互毆，致丙○○受有頭部挫傷、左
    眼挫傷、胸、腹、背、手腳多處擦傷及挫傷等傷害；丁○○
    受有臉部擦傷、右手擦傷、左手撕裂傷、頭皮血腫、右上臂
    瘀青等傷害；甲○○受有前胸及頭部多處紅腫、左手腕及下
    肢多處擦挫傷等傷害；乙○○受有下唇裂傷、右肘及前胸多
    處挫傷等傷害。且甲○○、乙○○與姓名年籍不詳之數名男
    子並基於毀損之犯意聯絡，由其中l 名姓名年籍不詳之男子
    持棒球棍，當場砸毀上開聯結車之擋風玻璃及後照鏡等物。
    因認被告4 人均涉有刑法第277 條第1 項之傷害罪嫌，被告
    甲○○、乙○○另犯刑法第354 條之毀損器物罪嫌。
二、按告訴乃論之罪，告訴人於第一審辯論終結前得撤回其告訴
    ；又告訴經撤回者，應諭知不受理之判決；且第302 條至第
    304 條之判決，得不經言詞辯論為之，刑事訴訟法第238 條
    第1 項、第303 條第3 款及第307 條分別定有明文。
三、查本件告訴人丁○○、丙○○告訴被告甲○○、乙○○傷害
    、毀損，告訴人甲○○、乙○○告訴被告丁○○、丙○○傷
    害等案件，起訴書認被告4 人均係犯刑法第277 條第1 項之
    傷害罪，甲○○、乙○○另犯同法第354 條之毀損器物罪，
    依同法第287 條前段、第357 條之規定，均須告訴乃論。茲
    據告訴人丁○○、丙○○、甲○○、乙○○具狀撤回告訴，
    有撤回告訴狀2 紙在卷可按，爰依前開規定，不經言詞辯論
    ，逕為諭知不受理之判決。
據上論斷，應依刑事訴訟法第303 條第3 款、第307 條，判決如
主文。
中    華    民    國    95    年    4     月    28    日
                  刑事第二庭審判長法  官  林清吉
                                  法  官  賴邦元
                                  法  官  馬傲霜
以上正本證明與原本無異。
如不服本判決，應於判決送達後10日內，向本院提出上訴狀。
                            書記官  陳玉瓊
中    華    民    國    95    年    4     月    28    日


司法院資訊處製作；財團法人民間司法改革基金會備份。
